【裁判字號】    92,上更(一),17
【裁判日期】    920403
【裁判案由】    違反毒品危害防制條例
【裁判全文】
臺灣高等法院高雄分院刑事判決                  九十二年度上更(一)字第一七號
    上  訴  人  甲○○
    即  被  告
    指定辯護人  本院公設辯護人  孫妙岑
右上訴人因違反毒品危害防制條例案件，不服臺灣屏東地方法院八十九年度訴字第二
七一號中華民國八十九年六月十五日第一審判決（起訴案號：臺灣屏東地方法院檢察
署八十九年年度偵字第二三八一號），提起上訴，經判決後，由最高法院發回更審，
本院判決如左：
      主      文
原判決撤銷。
甲○○連續販賣第二級毒品，累犯，處有期徒刑柒年陸月，犯罪所得新臺幣陸仟捌佰
元沒收之，如全部或一部不能沒收時，以其財產抵償之。
      事      實
一、甲○○前曾於民國（下同）八十六年間因違反麻醉藥品管理條例罪，經原審法院
    判處有期徒刑三月，於八十七年四月七日執行完畢，猶不知悔改，竟意圖營利，
    基於販賣第二級毒品安非他命營利之概括犯意，自八十八年十月十三日戒治完畢
    後，至八十九年四月間，連續在屏東市○○街一百卅九巷廿一號彭郭淑美住處，
    分別以每小包新台幣（下同）二百元、五百元及一千元不等之價格，販賣第二級
    毒品安非他命共七次（共計以二百元販賣四次、五百元販賣二次、一千元販賣一
    次）予彭郭淑美，又於八十九年二月至四月間，連續在其屏東市○○街二百十二
    巷四十弄八號（起訴書誤載為十弄八號）住處，以每次一小包，每包一千元（三
    次）及五百元（二次）之方式，販賣安非他命予李金福；嗣經警於八十九年四月
    十四日下午五時五十分許，在其住處查獲。
二、案經屏東縣警察局移送台灣屏東地方法院檢察署檢察官偵查起訴。
      理      由
一、訊據上訴人即被告甲○○矢口否認有前述犯行，辯稱：我僅係與彭郭淑美、李金
    福共同出資合買安非他命，帶同彭郭淑美與李金福前往購買安非他命，未曾販賣
    安非他命給他們二人，至彭郭淑美於偵查中所供自八十八年八月間起有向我購買
    安非他命，然當時我在屏東戒治所戒治中，至八十八年十月十三日才釋放，且其
    所供向我購買之次數、價格先後不一，顯有瑕疵，另證人李金福之警訊筆錄，係
    警察人員非法逮捕，非法夜間訊問，亦不得做為證據云云。惟查：
（一）彭郭淑美於歷次警、偵訊及原審審理中，均供稱向被告買過安非他命，關於購
      買次數，其警訊時雖供稱購買了十次左右，於偵查中供稱買了七、八次，於原
      審詳細供稱買了七次，其中四次各二百元，二次各五百元，一次一千元，其前
      後供述，並無明顯矛盾，只有簡略或詳細之分，應以其於原審所供向被告購買
      之次數與金額為可採；又彭郭淑美於八十九年四月五日應警訊時供稱其於八十
      八年八月間才開始吸安非他命，每日吸食二次，而彭郭淑美所吸用之安非他命
      ，並非全購自被告，而被告於八十八年十月十三日自屏東戒治所釋放，有屏東
      戒治所之證明書附卷可稽，則被告販賣安非他命予彭郭淑美之時間，應係八十
      八年十月十三日以後。
（二）又李金福於警訊時供稱：「我用一千元向他（被告）購買安非他命三次，用五
      百元購買二次，共五次」「詳細日期我忘了，但都在晚上，從八十九年二月中
      旬開始向他購買」「我如有需要就會帶錢直接到他住處向他購買」（見警訊卷
      第十三頁），參酌被告於偵查中供稱幫彭郭淑美購買安非他命七、八次；幫李
      金福購買四、五次；被告於偵查中所稱「幫忙購買」，於原審所稱「共同購買
      」，核與二證人初訊所供不符，顯係卸責之詞，不足採信，而李金福於本院前
      審審理時，雖改稱有五次共同合買安非他命均在車上一同吸用，否認有向被告
      購買安非他命，然與其前述警訊所證已有不符，且被告與李金福每次均合買合
      吸，實難想像彼此感情如此融洽，李金福於本院前審所供，應係迴護之詞，不
      足採信，此外被告與該二證人均有施用安非他命前科，有前科表在卷可稽，而
      李金福於警訊時係證人身分，亦同意於夜間接受訊問，有警卷筆錄可稽，要無
      非法逮捕，非法訊問之問題。
（三）又被告於警訊時雖供稱向黃添元及綽號阿富仔購買安非他命，惟於本院調查時
      已否認有向黃添元購買安非他命，且黃添元於警訊時亦否認販賣安非他命，屏
      東縣警察局復以屏警刑三字第○九二○○三三○○七函表示未查獲黃添元或綽
      號阿富仔販賣安非他命之證據，故被告甲○○所為顯與毒品危害防制條例第十
      七條之減輕其刑要件不符。
（四）末按安非他命物稀價昂，且政府懸為禁令嚴加取締，苟無利可圖，衡情被告應
      無甘冒被取締判處重刑之危險，從事該毒品之買賣，是其所販入毒品之價格必
      較其出售之價格低廉，而有從中賺取買賣差價牟利之意圖，亦毋庸疑。
（五）綜上所述，被告甲○○前述所辯，顯係事後卸責之詞，殊無足採，事證明確，
      被告之犯行堪以認定。
二、核被告甲○○所為，係犯毒品危害防制條例第四條第二項之販賣第二級毒品罪。
    其先後多次犯行，時間緊接，反覆為之，所犯又係同一罪名之罪，顯係基於概括
    之犯意，應依連續犯之規定論以一罪；被告先後非法持有安非他命多次，亦係基
    於概括之犯意，本應以連續持有論，惟其持有後，進而販賣，其持有之低度行為
    應被販賣高度行為所吸收，不另論其非法持有第二級毒品罪。又被告前曾於八十
    六年間因違反麻醉藥品管理條例罪，經原審法院判處有期徒刑三月，於八十七年
    四月七日執行完畢，有台灣屏東地方法院檢察署刑案資料查註紀錄表足憑，其於
    五年內再犯有期徒刑以上之本罪，為累犯，除法定刑為無期徒刑部分不得加重外
    ，其餘應依法加重其刑。
三、原審予以論罪科刑，固非無見，惟查被告係自八十八年十月十三日以後始販賣安
    非他命予彭郭淑美，已如前述，原判決認定被告自八十八年九月間起即開始販賣
    安非他命，自有未合，被告上訴意旨，否認犯罪，指摘原判決不當，雖無理由，
    惟原判決既有可議，仍應由本院予以撤銷改判。審酌被告販毒時間非長，數量非
    鉅、所得不多及其犯後態度等一切情狀，量處有期徒刑七年六月。被告十二次販
    毒所得為六千八百元，應依毒品危害防制條例第十九條第一項之規定，併宣告沒
    收，如全部或一部不能沒收時，以其財產抵償之。至扣案之安非他命零點三公克
    及有殘留安非他命之塑膠袋一只等物品，因被告另涉有吸用安非他命犯行，上述
    物品顯為其吸用安非他命所用，而與本案被告所犯販賣犯行無涉，應由檢察官另
    行處理，爰不併為沒收之諭知，附此敘明。另檢察官起訴指被告於八十八年十月
    十三日以前亦有販賣毒品之行為，但此期間被告人在屏東戒治所，已如前述，不
    可能有販毒行為，惟公訴人就此部分以裁判上一罪起訴，爰不另為無罪諭知。
據上論結，應依刑事訴訟法第三百六十九條第一項前段、第三百六十四條、第二百九
十九條第一項前段、毒品危害防制條例第四條第二項、第十九條第一項，刑法第十一
條前段、第五十六條、第四十七條，判決如主文。
本案經檢察官陳國全到庭執行職務。
中    華    民    國      九十二      年      四      月     三   日
                              臺灣高等法院高雄分院刑事第七庭
                                  審判長法官  李春昌
                                        法官  莊飛宗
                                        法官  黃憲文
右正本證明與原本無異。
如不服本判決應於收受本判決後十日內向本院提出上訴書狀，其未述上訴理由者，
並得於提起上訴後十日內向本院補提理由書狀（均須按他造當事人之人數附繕本)「
切勿逕送上級法院」。
                                      書記官  黃英彥
中    華    民    國      九十二      年      四      月     三   日
附錄：本判決論罪科刑法條：
毒品危害防制條例第四條第二項
製造、運輸、販賣第二級毒品者，處無期徒刑或七年以上有期徒刑，得併科新臺幣七
百萬元以下罰金。


司法院資訊處製作；財團法人民間司法改革基金會備份。
